# 请教诸位大侠：集团内部控制报告相关问题

提问人：lostcity 时间：2018-05-02 15:12:35
今年第一次委托会计师事务所对集团及下属公司（有上市公司，也有非上市单位）内部控制进行审计，并分别出具内控审计报告。事务所选择了下属 30 个法人公司进行现场审计（集团总共 70 间公司），个别非上市的单位还发现了若干重要缺陷，但最后也都出具了无保留意见内控审计报告（公司要求对每个去现场的单位要单独出内控审计报告）。目前正处于出具集团整体内控审计报告阶段，有如下几个问题请教： 1. 能否将下属单位的重要缺陷在集团层面重新分类为“一般缺陷”？ 因为是整合审计（财务报表审计和内控审计是一间事务所），事务所根据具体被审单位财务报表重要性水平确定了内控审计的重要性水平，并发现了 5 个重要缺陷。但站在集团层面而言，一是重要性水平更高，发现的 5 个下属单位重要缺陷到集团层面可能不“重要”了；二是从收入规模或从利润规模来看，存在重要缺陷的单位在集团影响很小，。 2. 能否将纳入审计范围的被审单位缺陷进行分类汇总？ 30 个被审单位总共发现了 110 个缺陷（ 5 个重要缺陷， 105 个一般缺陷），多数涉及制度建设、治理架构、资金管理等流程，初步可分类为 24 个大类。从集团层面出发，能否认为存在 24 个一般缺陷，而不是各个单位简单累加而来的 110 个缺陷？
多谢。

回答人：chenyiwei
1 、应当依据合并报表层面的整体重要性水平，相应考虑所发现的各缺陷对集团合并报表层面而言的相对重要性。 2 、应根据缺陷之间是否存在关联，是否需分别整改等因素，确定能否按归类的数量确定缺陷的数量。例如。某个缺陷是由集团层面统一使用的信息系统的缺陷所导致，其整改时只需在集团层面对信息系统或相关流程进行修改即可，不需再在下属公司层面分别进行整改的，可以归并为一个缺陷；如果是由每个下属公司分别制定和执行的制度、流程等存在缺陷，需各相关子公司分别进行整改的，则即使是同类的缺陷也不能归并为一个。